臺灣嘉義地方法院刑事判決
110年度易字第557號
公  訴  人  臺灣嘉義地方檢察署檢察官
被      告  王亞鋼




上列被告因竊盜案件，經檢察官提起公訴（１１０年度偵字第８２７５
號），本院判決如下：
　　主　　文
王亞鋼犯竊盜罪，處有期徒刑貳月，如易科罰金，以新臺幣壹仟
元折算壹日。未扣案之犯罪所得如附表編號３至６所示之物品均沒
收，於全部或一部不能沒收或不宜執行沒收時，追徵其價額。
　　犯罪事實
一、王亞鋼意圖為自己不法之所有，基於竊盜之犯意，於民國１１
    ０年６月１８日凌晨４時２０分許，騎乘其所有車牌號碼000－○○○○
    號普通重型機車，至址設嘉義縣○○鄉○○路○段○○○○號「○○○○
    建案」工地，先徒手竊取該建案某磁磚包商所雇用某勞工所
    有之攪土機、磁磚切割台各１台（即如附表編號１、２所示）
    ，騎乘上開機車載運離去後；而後又承前同一犯意，於同日
    凌晨４時３１分許，騎乘上開機車返回上址工地，徒手竊取該
    建案板模包商潘○○所有之電鋸１台及潘○○所僱用３名勞工所有
    之水平板１支、音響２台、工具腰包３組（即如附表編號３至６
    所示）裝袋後，騎乘上開機車載運離去。嗣上開勞工及潘○○
    發現物品遭竊，向上址工地監工鄭○○反應，報警處理，經警
    調閱現場及附近路口監視器錄影畫面，始循線查悉上情。
二、案經潘○○訴由嘉義縣警察局民雄分局報告臺灣嘉義地方檢察
    署檢察官偵查起訴。
　　理　　由
一、證據能力之認定：
　　查本判決後述所引用之供述證據，檢察官及被告王亞鋼於本
    院審理中均表示沒有意見而不予爭執（見本院卷第６１頁），
    且迄至言詞辯論終結前均未聲明異議，本院審酌上開證據資
    料製作時之情況，尚無違法不當及證明力明顯過低之瑕疵，
    亦認為以之作為證據應屬適當，爰依刑事訴訟法第１５９條之５
    規定，認均有證據能力。至其餘資以認定本案犯罪事實之非
    供述證據，亦查無係公務員違反法定程序取得之情，依刑事
    訴訟法第１５８條之４規定反面解釋，洵具有證據能力。
二、認定犯罪事實所憑之證據及理由：
　　訊據被告王亞鋼固坦承於前揭時、地，騎乘上開機車至上址
    工地，竊取如附表編號１至２所示之物品，然否認竊取如附表
    編號３至６所示之物品，辯稱：我去上址工地只有偷如附表編
    號１至２所示之物品，沒有偷如附表編號３至６所示之物品，監
    視器畫面中所拍到我提１個大袋子裡面裝的只是廢鐵，不是
    如附表編號３至６所示之物品云云。經查：
（一）被告確有於１１０年６月１８日凌晨４時２０分許，騎乘其所有車
      牌號碼000－○○○○號普通重型機車，至址設嘉義縣○○鄉○○路
      ○段○○○○號之「○○○○建案」工地，徒手竊取放置在上開工
      地內如附表編號１至２所示之攪土機、磁磚切割台各１台等
      情，業據被告於本院審理中坦承不諱（見本院卷第３４至３５
      、６３頁），核與證人即上址工地監工鄭○○於警詢及檢察官
      訊問中證述之情節相符（見警卷第１３至１４頁，偵卷第２９至
      ３０頁），並有被告上開機車之車輛詳細資料報表１紙、上
      開機車之外觀照片３張，及被告騎乘上開機車至現場竊取
      如附表編號１至２所示物品後騎乘上開機車載運該等物品離
      開現場之現場暨附近路口監視器錄影畫面翻拍照片４張附
      卷可稽（見警卷第１８至１９、２２至２４頁），此部分事實，堪
      以認定。
（二）被告於前揭時、地，騎乘上開機車載運其前述竊得如附表
      編號１至２所示之攪土機、磁磚切割台離去後，旋又騎乘上
      開機車返回上址工地，從上址工地內取走１大袋物品置放
      在其前揭機車腳踏墊上後載運該１大袋物品離去等情，業
      據被告於警詢及本院審理中供認不諱（見警卷第４頁，本
      院卷第３４、６３頁），並有被告騎乘上開機車至上址工地、
      手提１大袋物品置放在其前揭機車腳踏墊上後載運離去之
      現場暨附近路口監視器錄影畫面翻拍照片５張（見警卷第２
      ０至２２頁），委無容疑。而依證人即告訴人潘○○於警詢、
      檢察官訊問及本院審理中所證：如附表編號３所示之物品
      係我的，其餘如附表編號４至６所示之物品係我僱用之３名
      工人所有，我跟工人所有如附表編號３至６所示之物品在１１
      ０年６月１７日下午４點３０分下班的時候都還在上址工地裡面
      ，隔天１８日早上７點來上班時，就發現上開物品都不見了
      ，我有去調閱１７日晚上６點多至隔天早上７點之監視錄影器
      畫面，有看到被告偷了如附表編號１至２所示之攪土機等物
      ，雖然看不出來被告後來手提１大袋內裝之物品，但我跟
      工人所有如附表編號３至６所示之物品與上述如附表編號１
      至２所示之物品係同時間遭竊，如附表編號３至６所示之物
      品大小可以放進被告上開手提１大袋內，且上開調閱之監
      視錄影器畫面中又只看到被告來上址工地偷東西，所以我
      確定如附表編號３至６所示之物品是被告偷的等語（見警卷
      第１０至１１頁，偵卷第３０至３１頁，本院卷第５６至６０頁），可
      知證人潘○○及其工人所有如附表編號３至６所示物品遭竊之
      時間與被告竊取如附表編號１至２所示物品之時間顯然密接
      、地點同一，且證人潘○○所描述如附表編號３至６所示之物
      品大小又均能全部裝進被告上開監視錄影器畫面中所提大
      袋子中，則以一般常情，應可推論被告上開袋內所裝物品
      即係證人潘○○及其僱用勞工所有如附表編號３至６所示之物
      品。被告雖辯稱上開袋內所裝物品僅係廢鐵云云，然依被
      告於本院審理中所述：我是提塑膠袋裝廢鐵，廢鐵是指經
      過切割不要之綁鐵，有長有短，分成３至５分，３分之綁鐵
      大約成人手指小指粗細、４分之綁鐵大約成人食指粗細、５
      分之綁鐵大約係直徑３公分之柱子粗細等語（見本院卷第６
      ３至６４頁），該等廢鐵既係經過切割之綁鐵、有長有短、
      柱狀直徑最多可達３公分，若裝在塑膠袋中，衡情該塑膠
      袋應會有突起甚或刺破、穿出塑膠袋之情形，惟觀之上開
      監視錄影器畫面中卻未見被告所提大袋子外觀有何突起甚
      或遭刺破、穿出之情形，難認被告上開所辯屬實而得以採
      信。
（三）綜上所述，被告上開所辯無可採信，本案事證明確，被告
      犯行已堪認定，應予依法論科。
三、所犯法條及刑之酌科：
（一）核被告王亞鋼所為，係犯刑法第３２０條第１項之竊盜罪。
（二）因本案發生地點係屬一建案工地，被告又曾在該工地擔任
      僱工，當知該工地有不同包商、多名勞工，復陸續在該工
      地多處行竊，行為時間緊接、犯罪手法相類，且於極為相
      近之地點為之，行為間難以強行分開，在刑法評價上，被
      告當屬基於同一竊盜之目的，應論以一行為較為合理。被
      告以一個竊盜行為侵害不同種類（不同被害人）之財產法
      益，依刑法第５５條前段之規定，為想像競合犯，應從一重
      處斷。公訴意旨認應論以一行為侵害同一法益之接續犯，
      容有誤會。
（三）爰以行為人之責任為基礎，審酌被告：（１）前已有１次竊
      盜之犯罪科刑紀錄，有臺灣高等法院被告前案紀錄表１份
      存卷可考，竟仍不知戒慎，恣意再為本案竊盜犯行，足徵
      其法治觀念淡薄，所為應予非難；（２）犯後僅坦承竊取
      如附表編號１至２所示物品、否認竊取如附表編號３至６所示
      物品之態度；（３）已於本院１１０年１２月２０日審判期日提出
      如附表編號１至２所示之物品，經證人鄭○○委託證人潘○○於
      同日領回，有本院上開期日審判筆錄、鄭○○傳真之委託書
      各１份在卷可佐（見本院卷第５４至５５、６９頁）；惟就其餘
      如附表編號３至６所示之物品均未提出返還予被害人，亦未
      賠償該等被害人所受之損失；（４）犯罪之動機、目的、
      手段，及其自述國小畢業之智識程度、粗工、月薪約２萬
      餘元、未婚、無小孩、平常獨居之家庭生活狀況（見本院
      卷第６５頁）等一切情狀，而量處如主文所示之刑，並諭知
      易科罰金之折算標準，以資懲儆。
四、關於沒收：
　　查被告竊得如附表編號１至６所示之物品，固均係被告本案之
    犯罪所得，然其中如附表編號１至２所示之物品，業已實際合
    法發還予被害人，已如前述，依刑法第３８條之１第５項之規定
    ，爰不予宣告沒收；至其餘如附表編號３至６所示之物品，迄
    今尚未償還或實際合法發還予被害人，則應依刑法第３８條之
    １第１項前段、第３項規定，予以宣告沒收，並於全部或一部
    不能沒收或不宜執行沒收時，追徵其價額。
據上論斷，應依刑事訴訟法第２９９條第１項前段，刑法第３２０條第１
項、第４１條第１項前段、第５５條前段、第３８條之１第１項前段、第３
項，刑法施行法第１條之１第１項，判決如主文。
本案經檢察官江炳勳提起公訴，由檢察官廖俊豪到庭執行職務。
中　　華　　民　　國　　110 　年　　12　　月　　30　　日
                  刑事第四庭    法　官　簡仲頤
以上正本證明與原本無異。
如不服本判決應於收受判決後20日內向本院提出上訴書狀，並應
敘述具體理由；其未敘述上訴理由者，應於上訴期間屆滿後20日
內向本院補提理由書（均須按他造當事人之人數附繕本）「切勿
逕送上級法院」。告訴人或被害人如對於本判決不服者，應具備
理由請求檢察官上訴，其上訴期間之計算係以檢察官收受判決正
本之日期為準。　　　　　　　　　
中　　華　　民　　國　　110 　年　　12　　月　　30　　日
                                書記官　吳明蓉
附表：
編號 物品名稱 數量 １ 攪土機 １台 ２ 磁磚切割台 １台 ３ 電鋸 １台 ４ 水平板 １支 ５ 音響 ２台 ６ 工具腰包 ３組 
附錄本案論罪科刑法條：
中華民國刑法第３２０條第１項
意圖為自己或第三人不法之所有，而竊取他人之動產者，為竊盜罪，處５年以下有期徒刑、拘役或５０萬元以下罰金。